臺灣高雄地方法院刑事判決　　　　　　110年度簡上字第285號
上　訴　人
即　被　告　賈民善



輔　佐　人　邱秭茨
上列上訴人即被告因竊盜案件，不服本院高雄簡易庭民國110 年
9 月6 日110 年度簡字第2406號第一審簡易判決（聲請簡易判決
處刑案號：110 年度偵字第14633 號），提起上訴，本院管轄之
第二審合議庭判決如下：
    主  文
原判決撤銷。
賈民善犯竊盜罪，共貳罪，各處罰金新臺幣貳仟元，如易服勞役
，均以新臺幣壹仟元折算壹日。應執行罰金新臺幣參仟元，如易
服勞役，以新臺幣壹仟元折算壹日。緩刑貳年。
    事  實
一、賈民善意圖為自己不法之所有，基於竊盜之犯意，分別為下
    列行為：
  ㈠於民國110 年6 月8 日21時45分許，在全聯實業股份有限公
    司高雄明誠分公司（址設高雄市○○區○○○路000 號），
    徒手竊取店內貨架上之「貝納頌咖啡- 經典拿鐵」1 罐【市
    值新臺幣（下同）25元】，得手後旋即逃逸。
  ㈡於110 年6 月14日17時4 分許，在上址店家徒手竊取店內貨
    架上之「貝納頌咖啡- 經典拿鐵」1 罐【市值25元】，得手
    後旋即逃逸。嗣經店員潘宏威察覺後報警處理，並經警調閱
    監視錄影畫面，始循線查獲上情。
二、案經全聯實業股份有限公司高雄明誠分公司訴由高雄市政府
    警察局三民第二分局報告臺灣高雄地方檢察署檢察官偵查後
    聲請簡易判決處刑。
    理  由
一、證據能力部分：
    按被告以外之人於審判外之言詞或書面陳述，除法律有規定
    者外，不得作為證據，刑事訴訟法第159 條第1 項定有明文
    。又被告以外之人於審判外之陳述，雖不符刑事訴訟法第15
    9 條之1 至第159 條之4 之規定，而經當事人於審判程序同
    意作為證據，法院審酌該言詞陳述或書面陳述作成時之情況
    ，認為適當者，亦得為證據；當事人、代理人或辯護人於法
    院調查證據時，知有同法第159 條第1 項不得為證據之情形
    ，而未於言詞辯論終結前聲明異議者，視為有前項之同意，
    刑事訴訟法第159 條之5 亦有明定。查檢察官、被告賈民善
    於本院行審判程序時，對本判決以下引用之證據資料，均同
    意有證據能力（見院二卷第41頁），且迄於言詞辯論終結前
    均未聲明異議。經本院審酌各該證據作成時之情況並無違法
    或顯然不可信之瑕疵，爰認以之作為證據應屬適當，揆諸上
    開說明，應具證據能力。另本院後述所引用之非供述證據部
    分，與本案均有關聯性，且查無違反法定程序取得之情，依
    刑事訴訟法第158 條之4 規定反面解釋，亦具證據能力。
二、認定事實所憑之證據及理由：
    上揭事實，業據被告於警詢、審理時坦承不諱（見警卷第1
    至3 頁、院二卷第41頁），核與證人即告訴代理人潘宏威於
    警詢之證述大致相符（見警卷第7 至9 頁），並有全聯實業
    股份有限公司內部盤點明細表【庫存量/ 差異量】（見警卷
    第11頁）、現場監視錄影畫面擷圖（見警卷第12至14頁）、
    告訴人全聯實業股份有限公司高雄明誠分公司基本資料（見
    警卷第16頁）在卷可稽，足認被告前揭任意性自白與事實相
    符，堪可採信。從而，本案事證明確，被告上開犯行洵堪認
    定，應依法論科。
三、論罪科刑及上訴論斷部分：
  ㈠核被告所為，均係犯刑法第320 條第1 項之竊盜罪。被告就
    上開2 次竊盜犯行，犯意各別，行為互殊，應分論併罰。
  ㈡原審認本案事證明確予以論罪科刑，固非無見，惟原審因被
    告未提出其與告訴人間之和解書，致未及審酌被告已與告訴
    人和解並賠償完畢等情，則原判決所為刑之量定及沒收宣告
    ，自難謂有當，仍應由本院管轄之第二審合議庭予以撤銷改
    判。
  ㈢爰以行為人之責任為基礎，審酌被告不思以正途取得所需，
    ，竟為貪圖不法利益，率爾於上址店家內2 度行竊貨架上之
    商品，侵害他人財產法益，所為實非可取；惟念被告犯後坦
    承犯行，態度尚可，且事後已與告訴人和解並賠償500 元完
    畢，有和解書及本院辦理刑事案件電話紀錄查詢表可資憑佐
    （見院二卷第15、25頁），堪認被告確有悔意，並有實際彌
    補告訴人損失之舉動。再兼衡被告各次犯罪之動機、情節、
    所竊物品之價值與數量；並考量被告自陳高中畢業，已婚無
    子女，現無業，靠退休金生活之家庭經濟狀況等一切情狀（
    見院二卷第44至45頁），分別量處如主文第2 項所示之刑，
    並均諭知易服勞役之折算標準，暨定其應執行之刑並諭知易
    服勞役之折算標準如主文第2 項所示。又被告先後竊得之上
    開商品，固屬被告本案之犯罪所得且未據扣案，然被告已賠
    償告訴人500 元業如前述，衡以告訴人陳設前開商品之目的
    係欲出售牟利，應可合理推認被告已實際返還犯罪所得予告
    訴人，則依刑法第38條之1 第5 項規定之意旨，爰均不予宣
    告沒收或追徵。
四、緩刑宣告部分：
    按有審理事實職權之法院，均得依其職權諭知緩刑。查被告
    未曾因故意犯罪受有期徒刑以上刑之宣告等情，有臺灣高等
    法院被告前案紀錄表可憑。茲念被告係因一時失慮致罹刑章
    ，且於案發後已與告訴人和解並履行和解條件完畢已如前述
    ，是被告確有以實際行動修補其肇生之損害，頗見悔意，堪
    認被告受此次偵審程序及科刑判決之教訓後，當能知所警惕
    ，應無再犯之虞，本院因認所宣告之刑以暫不執行為適當，
    爰諭知緩刑2 年，以啟自新。
據上論斷，依刑事訴訟法第455 條之1 第1 項、第3 項、第369
條第1 項前段、第364 條、第299 條第1 項前段，刑法第320 條
第1 項、第42條第3 項前段、第51條第7 款、第74條第1 項第1
款，刑法施行法第1 條之1 第1項，判決如主文。
本案經檢察官丁亦慧聲請簡易判決處刑，檢察官陳俊秀到庭執行
職務。
中    華    民    國   110    年    12    月    10    日
                  刑事第八庭    審判長法  官  林英奇
　
                                      法  官  何一宏
　
                                      法  官  黃傳堯
以上正本證明與原本無異。
不得上訴。
中    華    民    國   110    年    12    月    10    日
                                      書記官  黃振羽
附錄本判決論罪科刑法條：
刑法第320 條第1 項
意圖為自己或第三人不法之所有，而竊取他人之動產者，為竊盜
罪，處5 年以下有期徒刑、拘役或50萬元以下罰金。